【裁判字號】    96,上易,861
【裁判日期】    970131
【裁判案由】    傷害
【裁判全文】
臺灣高等法院臺中分院刑事判決         96年度上易字第861號
上  訴  人  臺灣臺中地方法院檢察署檢察官
被      告  丙○○
上列上訴人因傷害案件，不服臺灣臺中地方法院96年度易字第48
號中華民國96年3月22日第一審判決（起訴案號：臺灣臺中地方
法院檢察署95年度偵字第17192號），提起上訴，本院判決如下
：
      主  文
原判決撤銷。
丙○○傷害人之身體，處拘役伍拾日，如易科罰金以銀元佰元
即新台幣玖佰元折算壹日，減為拘役貳拾伍日，如易科罰金以銀
元佰元即新台幣玖佰元折算壹日。
      事  實
一、丙○○於民國（下同）九十五年六月二十一日下午七時五十
    五分許 (起訴書誤載為六月二十二日)，騎乘車號ＰＯＩ－
    三二○號機車，至中市○○區○○路四一三號（臺塑加油站
    ）加油時，因不滿告訴人丁○○之服務態度，竟基於傷害人
    身體之犯意，徒手毆打丁○○身體，旋即離開現場，致告訴
    人丁○○受有左臉頰及右後肩疼痛疑挫傷之傷害。
二、案經丁○○訴請台中市警察局第二分局報告台灣台中地方法
    院檢察署檢察官偵查起訴。
      理  由
一、訊據被告丙○○雖矢口否認犯罪，辯稱：伊每天上下班，均
    穿制服，案發時並未在現場，且伊所騎乘之機車係IN1523號
    ，安全帽係白色的云云，惟查上開犯罪事實業據告訴人丁○○於原審中證述綦詳 (見原審卷第三十五至三十八頁)，於
    本院中仍結證：被告所戴安全帽並沒有遮住五官，王鈞冀當
    時沒有伊這麼近，伊感覺被告當時情緒好像很亢奮，所以感
    覺他特別奇怪，特別注意他等語，告訴人與被告並無仇恨，
    自無妄加誣攀之理，參以告訴人於警訊時即能自六張照片中
    明確指證毆打伊者 (即被告)之照片，該照片雖係被告年輕
    時所照，然輪廓與被告確相似，又證人王鈞冀於偵查中證述
    ：動手毆打丁○○者先吐口水含檳榔汁，再動手揮了幾拳，
    五官很像被告，伊第一時間係記車牌號碼等語 (並無顯有不
    可信之情況，自有證據能力)，並經檢察官勘驗監視光碟屬
    實 (見偵查卷第二十九頁)，而被告於本院訊問時亦供述：
    伊偶爾會吃檳榔等語，另告訴人於原審證述：伊身高一七九
    、一八○公分，毆打伊者只到伊眼睛，比伊矮一點，與被告
    於審理中供述：伊身高一七三公分相符，堪認告訴人對被告
    確係印象深刻，當無指證錯誤之理。此外，依監視光碟所示
    ，動手毆打被告者確有為上述毆打之動作，並有中國醫藥大
    學附設醫院診斷證明書在卷可參。又依卷附被告工作之大樓
    富王首府交接簽認單顯示九十五年六月二十一日被告上班時
    間係上午七時至下午七時，本件案發時間依監視光碟係下午
    七時五十五分許，則被告於下班著便服騎機車至上址加油，
    動手毆打告訴人，時間上甚為充裕。另證人王鈞冀證述動手
    毆打告訴人者所騎之機車號碼係POI-320號，該機車雖登記
    被告之子乙○○所有，然乙○○係六十九年生，被告於原審
    供述：乙○○身高一八○公分等語，明顯與告訴人所稱動手
    毆打伊者不符，而乙○○之前因妨害兵役治罪條例於偵查中
    二次均到庭，可見其雖未與被告同住，但並非與家人完全斷
    絕聯繫，被告如未犯本件罪行，自可與其聯繫由其出面澄清
    ，然卻未為此舉，顯與常情有違。再告訴人於原審證述：毆
    打伊者之年齡約四十歲，與被告實際年齡五十二歲雖不符，
    然均係中年人，又當時係夜間且事發突然，時間相隔亦久，
    告訴人於原審未能明確陳述毆打者之穿著及安全帽之顏色，
    並不悖常情，尚難以此據為有利被告之認定。綜上所述，本
    件事證明確，被告所辯顯係脫卸之詞，不足採信，其犯行應
    堪認定。
二、核被告所為係犯刑法第二百七十七條第一項之傷害罪（按九
    十四年二月二日修正公布，九十五年七月一日施行之刑法第
    三十三條第五款規定：罰金新台幣一千元以上，以百元計算
    之，與修正前之規定相較，修正前之規定有利被告，依刑法
    第二條第一項規定，應適用修正前之規定），原審未詳細勾
    稽，遽為無罪之諭知，尚有未洽，檢察官以原審判決無罪不
    當為由上訴有理由，應由本院將原審判決撤銷改判，爰審酌
    被告犯罪之動機、目的、手段及犯罪所生之損害暨犯罪後之
    態度等一切情狀，量處如主文第二項所示之刑及諭知易科罰
    金之折算標準 (按九十四年二月二日修正公布，九十五年七
    月一日施行之刑法第四十一條第一項前段規定：犯最重．．
    ．得以新台幣一千元、二千元或三千元折算一日，易科罰金
    。比較修正前後之規定，修正前之規定有利於被告，依刑法
    第二條第一項規定，應適用修正前之規定)，並依九十六年
    罪犯減刑條例規定減刑。
三、據上論斷，應依刑事訴訟法第三百六十九條第一項前段、第
    三百六十四條、第二百九十九條第一項前段、刑法第二條第
    一項、第二百七十七條第一項、第四十一條第一項前段 (修
    正前)、修正前罰金罰鍰提高標準條例第二條、刑法施行法
    第一條之一、九十六年罪犯減刑條例第二條第一項第三款、
    第七條，判決如主文。
    本案經檢察官甲○○到庭執行職務。
中    華    民    國    97    年    1    月    31    日
            刑事第九庭  審判長法  官  陳  筱  珮
                              法  官  余  仕  明
                              法  官  康  應  龍
上列正本證明與原本無異。
不得上訴。
                              書記官  姚  錫  鈞
中    華    民    國    97    年    1     月    31    日


司法院資訊處製作；財團法人民間司法改革基金會備份。
